臺灣臺北地方法院刑事判決　　　　　　 100年度易字第1637號
公　訴　人　臺灣臺北地方法院檢察署檢察官
被　　　告　何晟墉
上列被告因侵占案件，經檢察官提起公訴（100年度偵字第3038
號），因被告於準備程序中就被訴事實為有罪之陳述，本院合議
庭裁定由受命法官獨任進行簡式審判程序，判決如下：
    主  文
何晟墉意圖為自己不法之所有，而侵占自己持有他人之物，處有
期徒刑肆月，如易科罰金，以新臺幣壹仟元折算壹日。
    事  實
一、何晟墉（原名陳承勇，於民國100年3月4日更名）於99年8月
    間因有使用自小客車之需要，遂在香港商雅虎資訊股份有限
    公司臺灣分公司Yahoo！奇摩網站上，瀏覽林真吾所刊登之
    租車資訊，並依網站上所登載之聯絡方式與林真吾談論後，
    約定租用陳淑玲所有，並同意交由林真吾出租之廠牌為奧迪
    （白色、排氣量為2000CC），車牌號碼為0891-YC號之自用
    小客車（下稱系爭自小客車）1部，租用期間自99年8月24日
    20時至同年9月5日18時止，租金則為新臺幣18萬元。嗣林真
    吾即指派員工汪俊慶於同年8月24日20時許，駕駛系爭自小
    客車至臺北市信義區○○○路○段800號前，將之交由何晟墉
    使用、持有，何晟墉並當場簽立「汽車借用合約書」乙紙（
    何晟墉以未更名前之姓名「陳承勇」簽立）。另何晟墉前於
    同年7月間，向不知情之楊仕儉（所涉侵占案件，業經檢察
    官為不起訴處分確定）借貸款項，約定於同年8月底還款。
    惟因何晟墉經濟狀況欠佳，無法按時還款，復因楊仕儉追索
    債務甚急，何晟墉竟意圖為自己不法之所有，變易持有為所
    有之意思，於楊仕儉在同年月28日向其追討借款未果而要求
    提供擔保品時，逕將系爭自小客車交付楊仕儉供作抵押。後
    因何晟墉仍未能清償借款，而未能於99年9月5日系爭自小客
    車租期屆至時返還予林真吾，林真吾多次催討未果，遂通知
    陳淑玲報警而循線查悉上情。
二、案經陳淑玲訴由臺北市政府警察局信義分局報告臺灣臺北地
    方法院檢察署檢察官偵查起訴。
    理  由
一、本件被告何晟墉所犯係死刑、無期徒刑或最輕本刑為3年以
    上有期徒刑或高等法院管轄第一審案件以外之罪，其於準備
    程序期日就被訴事實為有罪之陳述，經受命法官告知被告簡
    式審判程序之旨，並聽取公訴人及被告之意見後，本院依刑
    事訴訟法第273條之1第1項規定裁定以簡式審判程序加以審
    理，是依刑事訴訟法第273條之2規定，本件之證據調查，不
    受同法第159條第1項、第161條之1、第161條之3、第163 條
    之1及第164條至第170條規定之限制，合先敘明。
二、前揭事實業據被告於本院準備程序及審理中坦承不諱（參見
    本院卷第15頁背面、第20頁至第21頁），並經證人即告訴人
    陳淑玲及收受系爭自小客車之楊仕儉於警詢及偵訊，證人即
    系爭自小客車之出租人林真吾及將系爭自小客車依林真吾之
    指示交付予被告之汪俊慶於警詢中供述明確（參件偵查卷第
    8頁至第12頁、第18頁至第24頁、第72頁至第76頁），另有
    臺北市政府警察局信義分局六張犁派出所受理各類案件紀錄
    表、臺北市政府警察局信義分局六張犁派出所受理刑事案件
    報案三聯單、汽車借用合約書、系爭自小客車之行車執照、
    抵押書及車輛查詢清單報表（牌照號碼：0891-YC）各1份（
    均影本，見偵查卷第6頁至第7頁、第25頁至第29頁、第32頁
    、第46頁）在卷可稽，是被告上揭自白應與事實相符，堪以
    信實，本件事證明確，自應依法論科。
三、論罪科刑之理由：
  (一)核被告意圖為自己不法之所有，而侵占自己持有他人之物，
    所為係犯刑法第335條第1項之侵占罪。
  (二)爰審酌被告：(1)除本件之侵占罪行外，亦有其他侵占之犯罪
    紀錄，此有前開臺灣高等法院被告前案紀錄表1份在卷可佐
    ，顯見素行非佳；(2)因資金週轉困難，未循正當管道籌措資
    金，竟為圖一己私利，侵占告訴人所有之系爭自小客車，致
    告訴人受有損害；(3)雖證人楊仕儉已將系爭自小客車返還與
    告訴人（見卷附告訴人之簽收收據影本1紙，偵查卷第82頁
    ），惟被告仍遲未能與告訴人達成和解或調解，賠償告訴人
    所受損害；(4)兼衡被告高中畢業之智識程度，家庭經濟勉持
    之生活狀況（見被告警詢筆錄受詢問人欄）；(5)惟犯後尚知
    坦承犯行等一切情狀，量處如主文所示之刑，並諭知易科罰
    金之折算標準，以資懲儆。
據上論斷，應依刑事訴訟法第273條之1第1項、第299條第1項前
段，刑法第335條第1項、第41條第1項前段，刑法施行法第1條之
1第1項、第2項前段，判決如主文。
本案經檢察官王巧玲到庭執行職務。
中    華    民    國   100    年    8     月    15    日
                  臺灣臺北地方法院刑事第八庭
                              法  官  古瑞君
以上正本證明與原本無異。
如不服本判決應於收受送達後10日內向本院提出上訴書狀，並應
敘述具體理由；其未敘述上訴理由者，應於上訴期間屆滿後20日
內向本院補提理由書（均須按他造當事人之人數附繕）「切勿逕
送上級法院」。
告訴人或被害人如對於本判決不服者，應具備理由請求檢察官上
訴，其上訴期間之計算係以檢察官收受判決正本之日期為準。
                                書記官  莊宜諳
中    華    民    國   100    年    8     月    15    日
附錄本案論罪科刑法條全文：
刑法第335條
意圖為自己或第三人不法之所有，而侵占自己持有他人之物者，
處5年以下有期徒刑、拘役或科或併科1千元以下罰金。
前項之未遂犯罰之。